【裁判字號】    95,交簡上,26
【裁判日期】    950510
【裁判案由】    過失傷害
【裁判全文】
臺灣臺南地方法院刑事判決            95年度交簡上字第26號
上  訴  人
即  被  告  乙○○
上列被告因過失傷害案件，不服中華民國九十四年十二月二十二
日本院九十四年度交簡字第二０七八號第一審判決（聲請案號：
九十四年度調偵字第六一二號），提起上訴，本院管轄之第二審
合議庭判決如下：
    主  文
上訴駁回。
乙○○緩刑貳年。
    事  實
一、乙○○於民國九十四年四月三十日十三時十五分許，駕駛車
    號Ｎ二—四九三八號自小客車，沿臺南市○○路○段由北往
    南行駛，行經海安路二段與民生路二段交岔路口時，欲左轉
    往民生路二段行駛，本應注意汽車行駛至交岔路口轉彎時，
    轉彎車應讓直行車先行，而依當時日間、天氣晴朗、路面乾
    燥無缺陷、無障礙物、視距良好之情形下，無不能注意之情
    事，竟疏未注意及此而貿然左轉。適丙○○騎乘車號ＲＷ九
    —一七０號機車沿海安路二段由南向北直行，亦疏未注意車
    前狀況而撞及乙○○所駕車輛之右後側車身，致丙○○受有
    左腿脛腓骨骨折之傷害。乙○○隨即打電話叫救護車並陪同
    丙○○就醫，且於犯罪未經發覺前，向前往醫院處理之員警
    自承係肇事駕駛人，主動自首而接受裁判。
二、案經丙○○訴由臺南市警察局第二分局請臺灣臺南地方法院
    檢察署檢察官偵查後聲請以簡易判決處刑。
    理  由
一、訊據被告乙○○對前揭事實均自白承認，核與告訴人丙○○
    指訴情節相符，並有道路交通事故現場圖、道路交通事故調
    查報告表、診斷證明書及現場照片等在卷可稽。按汽車行駛
    至交岔路口轉彎時，轉彎車應讓直行車先行，道路交通安全
    規則第一０二條第一項第六款前段定有明文。查本件被告駕
    車行經上開肇事地點，自應注意上述道路交通安全規則之規
    定，又依附卷之道路交通事故調查報告表所載，本件肇事時
    之天候良好，路面狀態乾燥無缺陷且視距良好，被告應無不
    能注意之情事，竟疏未注意及此，貿然左轉駛入交岔路口，
    以致告訴人煞車不及而發生碰撞，並因此造成告訴人受有傷
    害，被告應有過失甚明。且臺灣省臺南區車輛行車事故鑑定
    委員會亦認定被告駕駛小客車，行經設有行車管制號誌肇事
    岔路口，轉彎車未讓直行車先行，為肇事主因，有該會出具
    之鑑定意見書一份在卷可憑。再告訴人確因本件車禍而受傷
    ，則被告過失駕車肇事行為，與告訴人受傷結果間，自具有
    相當因果關係。被告過失傷害之事證明確，應依法論科。
二、又被告於肇事後，犯罪尚未發覺前，於醫院向處理員警表明
    其為肇事駕駛人乙節，有臺南市○○○道路交通事故肇事人
    自首情形紀錄表可參。是本件被告符合自首之要件，應依刑
    法第六十二條前段規定，減輕其刑。
三、核被告乙○○所為，係犯刑法第二百八十四條第一項前段之
    過失傷害罪。原審以被告罪證明確，依刑事訴訟法第四百四
    十九條第一項前段、第四百五十四條第二項，刑法第二百八
    十四條第一項前段、第六十二條前段、第四十一條第一項前
    段，罰金罰鍰提高標準條例第一條前段、第二條之規定，逕
    以簡易判決量處被告有期徒刑三月，並諭知易科罰金之折算
    標準。本院經核其認事用法，均無不當，量刑亦稱妥適。被
    告上訴意旨，指摘量刑不當，為無理由，應予駁回。惟本院
    審酌被告事後已與告訴人達成和解，並如數給付和解金額，
    有本院九十五年度營調字第十號調解筆錄及告訴人父親代收
    和解金之收據附卷可參，足認雙方確有止紛之意。另參酌被
    告前未曾受有期徒刑以上刑之宣告，有臺灣高等法院被告前
    案紀錄表可憑，其經此教訓後，應知所警惕，信無再犯之虞
    ，本院因認所宣告之刑以暫不執行為適當，併諭知緩刑二年
    ，以勵自新。
據上論斷，應依刑事訴訟法第四百五十五條之一第一項、第三
 項、第三百六十八條，刑法第七十四條第一款，判決如主文。
本案經檢察官甲○○到庭執行職務
中    華    民    國    95    年    5     月    10    日
                  刑事第二庭  審判長法  官  鄭文祺
                                    法  官  陳賢德
                                    法  官  林中如
以上正本證明與原本無異。
不得上訴。
                                    書記官  馬愛君
中    華    民    國    95    年    5     月    10    日
附錄本案論罪科刑法條全文：
中華民國刑法第二百八十四條第一項前段：
過失傷害人者，處六月以下有期徒刑、拘役或五百元以下罰金，
致重傷者，處一年以下有期徒刑、拘役或五百元以下罰金。


司法院資訊處製作；財團法人民間司法改革基金會備份。
